臺灣臺中地方法院刑事判決　　　　　　　96年度易字第2655號
公　訴　人　臺灣臺中地方法院檢察署檢察官
被　　　告　丙○○
　　　　　　　　　　　巷4弄3.
上列被告因詐欺案件，經檢察官提起公訴（95年度偵字第10384
號），本院判決如下：
    主    文
丙○○共同連續意圖為自己不法之所有，以詐術使人將本人之物
交付，處有期徒刑肆月，如易科罰金，以銀元佰元即新臺幣玖
佰元折算壹日。緩刑貳年。
    犯罪事實
一、乙○○（俟到案後另行審結）與丙○○共同基於意圖為自己
    不法所有之概括犯意聯絡，於民國九十四年四月間，由丙○○先以電話聯絡並約甲○○碰面，再由乙○○佯裝成丙○○
    之表兄，假借提供賺錢機會，而對甲○○佯稱：若擔任美麗
    殿堂仕女會館經銷商，販賣該會館SPA卡（即消費回饋卡）
    ，將可輕鬆獲得雙倍利潤，所經銷之SPA卡，其等可代為販
    售云云，並慫恿甲○○向銀行借貸投資，致甲○○不疑有他
    ，陷於錯誤，於九十四年四月二十三日，同意投資新臺幣（
    下同）三十四萬元，並於同年月二十四日、二十五日，陸續
    自其郵局帳戶提領現金六萬元、六萬元及自其大眾銀行帳戶
    提領二萬元交予丙○○及乙○○。甲○○且依乙○○及丙○○之指示，再於同年月二十七日（起訴書誤載為二十九日）
    偕同乙○○、丙○○一起前往復華銀行臺中分行申辦信用貸
    款，而於申辦貸款之際，再由乙○○對甲○○佯稱：幫忙賣
    SPA卡的小妹說，要求賣的卡片至少要二百張才肯幫忙賣云
    云，要求甲○○加碼投資並提高貸款金額，致甲○○誤信為
    真，陷於錯誤，而依其指示向復華銀行臺中分行（下稱復華
    銀行）申辦貸款七十萬元，丙○○、乙○○並指示甲○○將
    帳戶資料交給乙○○保管，甲○○即將其復華銀行帳戶存摺
    、提款卡及印章交由乙○○保管，上開貸款核撥款項其中六
    十七萬元旋遭提領一空。
二、乙○○復於九十四年六月底，單獨承前意圖為自己不法所有
    之概括犯意，再次對甲○○佯稱：有員工要退讓，且復華銀
    行利息太高，可向其他銀行貸款償還復華銀行之借款，多餘
    資金再加碼投資云云，再度要求甲○○以貸款方式加碼投資
    ，致甲○○再次信以為真，陷於錯誤，而依照其指示，連續
    於同年六月三十日（起訴書誤載為七月一日）及七月一日（
    起訴書誤載為七月八日），先後向台新銀行貸款五十一萬元
    及向中國信託商業銀行（下稱中國信託銀行）六十萬元，上
    開貸款核撥款項旋遭轉帳至甲○○上開復華銀行帳戶並提領
    一空。
三、嗣因甲○○接獲復華銀行之催繳通知，發現乙○○並未將其
    向台新銀行及中國信託銀行借貸之款項，用以清償復華銀行
    之貸款，經向乙○○及丙○○追問，發現其所投資之SPA卡
    均未售出，而乙○○及丙○○亦未交付SPA卡予甲○○，甲○○始發現被騙。
四、案經甲○○訴由臺中縣警察局烏日分局報告臺灣臺中地方法
    院檢察署檢察官偵查起訴。
    理    由
一、訊據被告丙○○固供承：伊於九十四年四月間，以電話邀約
    告訴人甲○○碰面後，由乙○○佯裝成丙○○之表兄，齊對
    甲○○表示：若擔任美麗殿堂仕女會館經銷商，販賣該會館
    SPA卡，將可獲利，所經銷之SPA卡，渠等可代為販售等投資
    事宜，甲○○遂同意投資三十四萬元並簽約，並於同年月二
    十四日、二十五日，陸續自其郵局帳戶提領現金六萬元、六
    萬元及自其大眾銀行帳戶提領二萬元交付渠等。甲○○並於
    同年月二十七日偕同伊及乙○○前往復華銀行臺中分行申辦
    信用貸款加碼投資，貸得款項七十萬元後，甲○○便將復華
    銀行帳戶存摺、提款卡及印章交由乙○○保管，上開貸款核
    撥款項旋遭提領一空，SPA卡並未售出等事實，然矢口否認
    有何詐欺犯行，辯稱：伊只是在公司上班，因與告訴人是舊
    識，所以介紹告訴人與被告乙○○認識投資，主要都是由乙○○與告訴人洽談，伊不知情，經銷商的利潤約百分之二十
    ，並未表示販售SPA卡有雙倍的利潤，上開款項均交給被告
    乙○○，伊並未取得投資款項，伊也是被害人，並無詐欺之
    意思云云。經查：
  (一)按被告以外之人於審判外之陳述，除法律有規定者外，不得
    作為證據；另被告以外之人於審判外之陳述，雖不符前四條
    之規定，而經當事人於審判程序同意作為證據，法院審酌該
    言詞陳述或書面陳述作成時之情況，認為適當者，亦得為證
    據。當事人、代理人或辯護人於法院調查證據時，知有第一
    百五十九條第一項不得為證據之情形，而未於言詞辯論終結
    前聲明異議者，視為有前項之同意；刑事訴訟法第一百五十
    九條第一項及第一百五十九條之五分別定有明文。本件證人
    即告訴人甲○○於接受警員詢問或檢察官訊問時所為之指訴
    及陳述，雖係被告以外之人於審判外之言詞陳述，惟被告對
    於其分別於警、偵訊時陳述及證述之證據能力，於本院準備
    程序中不爭執，亦未於言詞辯論終結前聲明異議，視為於審
    判程序同意作為證據，且本院審酌上開警詢筆錄作成時之情
    況尚無不當，依刑事訴訟法第一百五十九條之五之規定，自
    有證據能力，合先敘明。
  (二)上開犯罪事實，業據證人即告訴人甲○○先後於警詢、偵查
    及本院審理中指證綦詳（見警卷第五頁至第八頁、偵查卷第
    七頁至第九頁、偵字第四五八三號卷第五頁至第七頁、第三
    七頁至第三八頁、本院卷第五０頁至第五三頁），並有告訴
    人提出之美麗殿堂仕女會館經銷商合約書、復華銀行消費金
    融信用借款約定書、本票、復華銀行帳戶存摺，台新銀行信
    用貸款借據暨約定書、本票、台新銀行帳戶存摺、大眾銀行
    帳戶存摺、郵局帳戶存摺及中國信託銀行個人信貸申請書暨
    約定書各一份（均為影本）等件附卷可稽，經核各該帳戶存
    摺、貸款約定書、交易明細所示資料，與告訴人指訴情節大
    致相符，而告訴人申辦復華銀行、台新銀行、中國信託銀行
    貸款日期依各該貸款約定書所示分別為九十四年四月二十七
    日、同年六月三十日及七月一日，公訴意旨就此容有誤載，
    併予敘明。被告亦自承有介紹告訴人投資擔任美麗殿堂仕女
    會館經銷商一節，且對上開書證均不爭執在卷，足認告訴人
    確有以前揭資金從事上開投資事宜無訛。
  (三)被告雖以前詞置辯，惟查，證人即告訴人於偵查中結證稱：
    被告於九十四年四月間打電話給伊，說要報伊一個賺錢的機
    會，遂帶伊介紹認識乙○○，乙○○表示可以獲利二倍，一
    個單位八萬五千元，伊購買了四個單位，並在經銷合約書上
    簽名，簽約時是伊與被告及乙○○在乙○○的車上簽的，被
    告及乙○○拿出契約書時，甲方美麗殿堂股份有限公司的印
    章就已經蓋好了，簽約日期是在九十四年四月二十三日。後
    來陸續在九十四年四月二十四日、二十五日，由被告及乙○○陪同伊到郵局、大眾銀行提領現金合計十四萬元作為投資
    款項。接著乙○○表示：幫忙賣SPA卡的小妹說，要求賣的
    卡片至少要二百張才肯幫忙賣等情，要求伊加碼投資並提高
    貸款金額，於是在九十四年四月二十九日前往復華銀行貸款
    七十萬元，貸款金額是乙○○及被告他們填寫的，伊拿到貸
    款合約時只負責簽名，伊並將存摺、提款卡、印章交給乙○○等語（見偵查卷第八頁、第九頁）；並於本院審理中結證
    稱：伊與被告是小學同學，當時是被告於九十四年四月二十
    三日下午約伊出來，被告問伊有沒有空，要見面聊天，電話
    中並沒有說要推銷SPA卡，當日被告與乙○○就到伊公司來
    載伊去臺中市一家茶坊見面，被告就介紹乙○○是她的表哥
    ，乙○○就介紹說他們公司投資方案內容，並表示所買的
    SPA 卡，他們會代賣，卡片賣掉會獲利，伊認為不錯，便答
    應投資四個單位，一個單位是八萬五千元。接著被告及乙○○即陪同伊前去提領款項合計十四萬元，伊提領交給被告，
    被告再轉交給乙○○。後來乙○○說投資金額還不夠，要伊
    去貸款，辦完貸款之後，伊將復華銀行的存摺、印章、提款
    卡交給乙○○，被告叫伊交給乙○○，且乙○○說存摺、印
    章、提款卡放在伊這邊不方便領錢，要交給他保管；因為乙○○是被告介紹的，被告又是伊同學，他們都在同一公司上
    班，想說被告可以幫伊注意，才相信乙○○等語（見本院卷
    第五一頁至第五二頁）。互核證人即告訴人上開證述大致相
    符，被告亦自承於介紹告訴人投資SPA卡、簽訂經銷合約書
    、告訴人提領十四萬元、辦理復華銀行貸款時均有在場等情
    ，且本件係肇始於被告之要約、介紹，告訴人始前往赴約並
    因而決定投資，被告對於上開各情實難諉言不知，被告雖非
    終局取得上開款項之人，然仍參與取得款項之過程，告訴人
    復係信賴被告之友誼而促成投資之決定，若非被告與乙○○
    相互為用，焉得取信於告訴人？被告又自承：乙○○實際上
    並非伊表哥，當時乙○○與告訴人洽談時佯稱係伊表哥，伊
    並未表示反對之意思等語（見本院卷第三四頁），則被告協
    同與乙○○配合演出取信於告訴人，顯見其與乙○○間就告
    訴人指訴之上情有犯意聯絡及行為分擔甚明。
  (四)告訴人於偵查中指證：被告交付給伊的五張貴賓卡及七十五
    張普卡，伊僅賣出一張，且美麗殿堂仕女會館本身亦有在賣
    卡，條件更優渥，伊根本賣不出去，被告及乙○○說要找人
    幫忙賣也沒有，後來加碼投資的卡片，被告與乙○○也都沒
    有給伊等語（見偵查卷第九頁）；於本院審理中結證稱：起
    初被告及乙○○並未交付伊所購買的卡片，是後來在九十四
    年十一、十二月間伊才跟被告要回五張貴賓卡及七十五張普
    卡的，伊僅轉賣出一張，被告及乙○○的公司並未幫伊轉賣
    ，該公司後來已停業，這些卡片已經沒有用了等語（見本院
    卷第五三頁），綜覽全卷，亦查無任何有關告訴人所購買即
    被告及乙○○所推銷之美麗殿堂仕女會館經銷合約書所示之
    任何相關履約資料，於告訴人投入大筆資金後，被告或乙○○亦遲未履行相關約定，僅一味誘使告訴人提供資金投入，
    且依該經銷合約書合約期間記載「自九十四年四月二十三日
    至一百零四年四月二十二日止，為期十年」（見偵查卷第三
    三頁），然美麗殿堂股份有限公司於九十四年四月十二日登
    記設立後，隨即於九十五年十一月十五日辦畢解散，有財團
    法人金融聯合徵信中心之公司登記資訊查詢表可稽（見偵查
    卷第二九頁），已無履約之可能性酌然，顯見被告、乙○○
    與告訴人洽談訂約之際，自始即無履約之真意，僅藉此為招
    攬告訴人投入資金之名義亦明。
  (五)綜上所述，被告前揭所辯，無非事後飾卸之語，不足採信。
    本件事證至臻明確，被告詐欺犯行洵堪認定。
二、被告行為後，刑法業於九十四年一月七日修正，同年二月二
    日公布，於九十五年七月一日施行。按行為後法律有變更者
    ，適用行為時之法律，但行為後之法律有利於行為人者，適
    用最有利於行為人之法律，現行刑法第二條第一項訂有明文
    。此條規定乃與刑法第一條罪刑法定主義契合，而貫徹法律
    禁止溯及既往原則，係規範行為後法律變更所生新舊法律比
    較適用之準據法，是刑法第二條本身雖經修正，但刑法第二
    條既屬適用法律之準據法，本身尚無比較新舊法之問題，應
    一律適用裁判時之現行刑法第二條規定，以決定適用之刑罰
    法律，先予辨明。又以本次刑法修正之比較新舊法，應就罪
    刑有關之共犯、未遂犯、想像競合犯、牽連犯、連續犯、結
    合犯，以及累犯加重、自首減輕暨其他法定加減原因（如身
    分加減）與加減例等一切情形，綜其全部罪刑之結果而為比
    較，有最高法院九十五年五月二十三日九十五年度第八次刑
    庭會議決議可資參照。經查：
  (一)被告行為後，刑法第五十六條關於連續犯之規定業已刪除，
    而本件被告於舊法時期所犯之多次連續詐欺取財罪，依修正
    施行前刑法第五十六條之規定，為連續犯，應以連續詐欺取
    財罪論以一罪，並得加重其刑至二分之一；而依修正施行後
    之刑法，並無連續犯之規定，且依新法應各別多次論斷之結
    果（即數罪併罰），其刑度顯較修正前應依刑法第五十六條
    之規定以一連續詐欺取財罪為重，經比較新舊法結果，以被
    告行為時之規定較有利於被告，自應依刑法第二條第一項前
    段規定，適用修正施行前之刑法第五十六條規定。
  (二)刑法第三百三十九條第一項詐欺取財罪，法定刑得科或併
    科銀元一千元以下罰金，依修正後刑法施行法增訂第一條之
    一：「中華民國九十四年一月七日刑法修正施行後，刑法分
    則編所定罰金之貨幣單位為新臺幣。九十四年一月七日刑法
    修正時，刑法分則編未修正之條文定有罰金者，自九十四年
    一月七日刑法修正施行後，就其所定數額提高為三十倍。但
    七十二年六月二十六日至九十四年一月七日新增或修正之條
    文，就其所定數額提高為三倍」及刑法第三十三條第五款修
    正為：「主刑之種類如下：五、罰金：新臺幣一千元以上，
    以百元計算之」等規定觀之，依修正後之法律，刑法第三百
    三十九條第一項詐欺取財罪所得科處之罰金刑最高為新臺幣
    三萬元、最低為新臺幣一千元，然依被告行為時之刑罰法律
    ，即罰金罰鍰提高標準條例第一條前段規定之提高倍數十倍
    及修正前刑法第三十三條第五款規定之罰金最低額一元計算
    ，則刑法第三百三十九條第一項之詐欺取財罪所得科處之罰
    金最高為銀元一萬元，最低額為銀元十元，若換算為新臺幣
    ，最高額雖與新法同為新臺幣三萬元，然最低額僅為新臺幣
    三十元。因此，比較上述修正前、後之刑罰法律，自以被告
    行為時關於科處罰金刑之法律較有利於被告。
  (三)綜合上述各條文修正前、後之比較，揆諸前揭最高法院決議
    及修正後刑法第二條第一項前段、後段規定之「從舊、從輕
    」原則，被告自應適用其行為時之法律，即修正前刑法之相
    關規定，予以論處。
三、核被告所為，係犯刑法第三百三十九條第一項之詐欺取財罪
    。被告與乙○○間就除犯罪事實二所示犯行外之犯行部分，
    具有犯意聯絡及行為分擔，為共同正犯〔按修正後刑法第二
    條第一項明文：「行為後法律有變更者，適用行為時之法律
    。但行為後之法律有利於行為人者，適用最有利於行為人之
    法律。」改採「從舊從輕」主義，係規範行為後法律變更所
    衍生新舊法律比較適用之準據法，以適用最有利於行為人之
    法律為原則。據此，法院裁判時已在新法施行之後，雖新舊
    法之內容有所修正，但對行為人倘無有利或不利之情形者（
    例如僅修正法律用語，新舊法法定刑仍屬相同），即無適用
    上開規定為新舊法比較之問題。查刑法第二十八條原規定：
    「二人以上共同『實施』犯罪之行為者，皆為共同正犯。」
    亦於上述時間同時修正為：「二人以上共同『實行』犯罪之
    行為者，皆為共同正犯。」將舊法之「實施」修正為「實行
    」。原「實施」之概念，包含陰謀、預備、著手及實行等階
    段之行為，修僅共同實行犯罪行為始成立共同正犯。是新法
    共同正犯之範圍縮小，排除陰謀犯、預備犯之共同正犯。新
    舊法共同正犯之規定固有修正，但對本件被告丙○○與共犯
    乙○○係基於犯意聯絡，共同實行詐欺犯行而言，不論新法
    、舊法，均構成共同正犯，上述刑法第二十八條之修正內容
    ，對於被告丙○○並無「有利或不利」之影響，依前述說明
    ，自無適用修正後刑法第二條第一項之規定為比較新舊法適
    用之必要，最高法院九十五年度台上字第五六六九號判決要
    旨參照〕。被告先後多次詐欺取財之行為（不含犯罪事實二
    所示犯行部分，如后述），均時間緊接，方法相同，所犯罪
    名相同，顯係基於概括之犯意為之，為連續犯，應依修正前
    刑法第五十六條之規定以一罪論，並加重其刑。爰審酌被告
    素行尚佳，正值年輕，不思以正當途徑牟取利益，竟假投資
    名義與乙○○同向告訴人慫恿投資，佯稱獲利云云，假借投
    資之名詐取他人資金後，於無相當資力及履約真意之情形下
    ，復促使加碼投資，造成告訴人等財物損失匪淺，就被告參
    與犯行部分計達八十餘萬元，危害社會經濟秩序，惟念及被
    告參與程度與乙○○有別，角色分工之較輕，經手款項多交
    予乙○○，暨其犯罪之動機、目的可議，且其犯後供述部分
    犯罪事實，雖否認犯行，然業與告訴人達成和解，取得諒解
    ，有本院調解筆錄及調解結果報告書可稽，犯後態度尚可等
    一切情狀，量處如主文所示之刑，並諭知易科罰金之折算標
    準，以示懲儆。又被告行為後，刑法第四十一條第一項前段
    亦有修正，被告行為時，依修正前刑法第四十一條第一項前
    段、罰金罰鍰提高標準條例第二條（現已刪除）之規定，有
    期徒刑、拘役易科罰金之折算標準，原以銀元一百元、二百
    元、三百元折算一日，經折算為新臺幣後，應以新臺幣三百
    元、六百元、九百元折算一日，而刑法第四十一條第一項前
    段修正後，則規定為以新臺幣一千元、二千元或三千元折算
    一日，此因屬科刑規範事項之變更，其折算標準為裁判時所
    應諭知，自有就新舊法規定比較之必要，經比較新舊法結果
    ，以被告行為時關於易科罰金之規定，較有利於被告，則應
    依刑法第二條第一項前段之規定，依修正前刑法第四十一條
    第一項前段、修正前罰金罰鍰提高標準條例第二條、現行法
    規所定貨幣單位折算新台幣條例第二條之規定，定其折算標
    準。〔按定易科罰金之折算標準，係屬科刑規範事項，非屬
    最高法院九十五年五月二十三日九十五年第八次刑庭會議決
    議第一、（四）則所定，比較新舊法應就罪刑有關之共犯、
    未遂犯、想像競合犯、牽連犯、連續犯、結合犯，以及累犯
    加重、自首減輕暨其他法定加減原因（如身分加減）與加減
    例等一切情形，綜其全部罪刑之結果而為比較之情形，其既
    非屬法律適用之情形，即無與之綜合比較之適用，附此敘明
    〕。末查，被告未曾受有期徒刑以上刑之宣告等事實，有臺
    灣高等法院被告全國前案紀錄表、臺灣臺中地方法院檢察署
    刑案資料查註紀錄表各一份在卷可按，被告供述部分犯行，
    並與告訴人達成和解，有調解筆錄一份在卷可按，對其所為
    尚見負責之態度，而取得被害人之諒解，被告經此教訓，當
    知警惕而無再犯之虞，本院綜核各情，認所宣告之刑，以暫
    不執行為適當，依修正後刑法第七十四條第一項第一款規定
    （按緩刑之宣告，係審酌裁判時之各項情形而為諭知，應一
    律適用新法，最高法院九十五年第八次刑事庭會議決議參照
    ），併予宣告緩刑二年，以啟自新。
四、公訴意旨另以：被告丙○○與乙○○共同基於意圖為自己不
    法所有之概括犯意聯絡，於九十四年六月底，由乙○○出面
    ，再次對甲○○佯稱：有員工要退讓，且復華銀行利息太高
    ，可向其他銀行貸款償還復華銀行之借款，多餘資金再加碼
    投資云云，再度要求甲○○以貸款方式加碼投資，致甲○○
    再次信以為真，陷於錯誤，而依照其指示，陸續於同年六月
    三十日（起訴書誤載為七月一日）及七月一日（起訴書誤載
    為七月八日），向先後台新銀行貸款五十一萬元及向中國信
    託銀行六十萬元，上開貸款核撥款項旋遭被告丙○○及乙○○提領一空，因認被告丙○○此部分所為，亦共犯刑法第三
    百三十九條第一項之詐欺取財罪等語。惟以：
  (一)按犯罪事實，應依證據認定之，無證據不得認定犯罪事實；
    刑事訴訟法第一百五十四條第二項定有明文。又認定不利於
    被告之事實，須依積極證據，苟積極證據不足為不利於被告
    事實之認定時，即應為有利於被告事實之認定，更不必有何
    有利之證據；認定犯罪事實所憑之證據，雖不以直接證據為
    限，間接證據亦包括在內，然而無論直接或間接證據，其為
    訴訟上之證明，須於通常一般之人均不致有所懷疑，而得確
    信其為真實之程度者，始得據為有罪之認定，倘其證明尚未
    達到此一程度，而有合理性之懷疑存在時，即無從遽為有罪
    之確信，最高法院分別著有三十年上字第八一六號及七十六
    年台上字第四九八號判例可資參照。又按共同正犯之所以應
    對其他共同正犯所實施之行為負其全部責任者，以就其行為
    有犯意之聯絡為限，若他犯所實施之行為，超越原計畫之範
    圍，而為其所難預見者，則僅應就其所知之程度，令負責任
    ，未可概以共同正犯論，最高法院五十年台上字第一０六０
    號判例意旨可參。
  (二)訊據被告堅決否認有何此部分之詐欺犯行，辯稱：伊未陪同
    告訴人前往台新銀行、中國信託銀行辦理貸款，亦未拿取，
    均係乙○○與告訴人聯絡前往辦理，伊不知情等語。經查，
    證人即告訴人於偵查中指證：九十四年六月底，乙○○打電
    話給伊稱員工要退讓，不到二百張不賣等語，接著乙○○約
    台新銀行人員到伊公司訂約，乙○○當天遲到，丙○○沒有
    來；後來乙○○又約中國信託銀行人員在臺中工業區的便利
    商店辦理貸款，所貸下來的錢都匯入伊復華銀行帳戶，乙○○說錢不夠，要投資多一點等語（見偵查卷第八頁），於本
    院審理中結證稱：去台新銀行貸款是因為乙○○說還要追加
    投資，伊那一陣子找不到被告丙○○，只聯絡到乙○○，是
    乙○○叫伊追加投資的，伊就與乙○○說好去辦理台新銀行
    貸款五十一萬元；後來乙○○說之前的貸款利息較高，要伊
    去中國信託銀行辦理貸款，伊就與乙○○一起去辦理貸款六
    十萬元，乙○○並叫伊將貸款轉帳至伊復華銀行帳戶，但事
    後乙○○並未清償復華銀行的貸款利息，還跟伊說將所有的
    錢都投資下去，等以後賣卡再清償；上開二次貸款期間，伊
    都聯絡不到被告丙○○等語（見本院卷第五一頁至第五二頁
    ），是依告訴人上開指訴情節，其後來向台新銀行、中國信
    託銀行貸款加碼投資，均係被告乙○○所慫恿並陪同辦理，
    其間未聯絡到被告丙○○，被告丙○○亦未陪同辦理，查無
    證據證明被告丙○○對於上開二次貸款事宜，與被告乙○○
    有何犯意聯絡或行為分擔，且上開二次辦理貸款時間，與被
    告丙○○陪同告訴人提款十四萬元之時間即九十四年四月二
    十四、二十五日及辦理復華銀行貸款之時間即九十四年四月
    二十七日，已逾二月有餘，被告乙○○自行與告訴人聯絡所
    為上開二次貸款事宜，顯已超越被告丙○○其如犯罪事實一
    所示原計畫之範圍，難為其所預見，尚無法讓本院形成被告
    丙○○就被告乙○○此部分之行為亦應同負共犯責任之確信
    心證。
  (三)此外，公訴人未有其他舉證足以證明被告丙○○共犯該部分
    詐欺犯行，本院復查無其他證據足以證明被告丙○○確有公
    訴人所指此部分犯行，揆諸上開說明，則該部分即屬不能證
    明，本應為無罪之諭知，然因公訴人認此部分如成立犯罪與
    前揭經本院論罪科刑部分犯行，具有修正前刑法連續犯裁判
    上一罪之關係，是就此部分爰不另為無罪之諭知。
據上論斷，應依刑事訴訟法第二百九十九條第一項前段，刑法第
二條第一項前段、第二十八條、第三百三十九條第一項、第七十
四條第一項第一款、（修正前，下同）第五十六條、第四十一條
第一項前段，罰金罰鍰提高標準條例第一條前段、（修正前）第
二條、現行法規所定貨幣單位折算新臺幣條例第二條，判決如主
文。
中　　華　　民　　國　　96　　年　　7 　　月　　11　　日
                  臺灣臺中地方法院刑事第五庭
                      審判長法  官  鍾堯航
                            法  官  巫淑芳
                            法  官  吳崇道
以上正本證明與原本無異。
如不服本判決，應於送達後十日內向本院提出上訴狀（須附繕本
），上訴於臺灣高等法院臺中分院。
                            書記官  黃舜民
中　　華　　民　　國　　96　　年　　7 　　月　　11　　日
附錄論罪科刑法條
刑法第三百三十九條
意圖為自己或第三人不法之所有，以詐術使人將本人或第三人之
物交付者，處五年以下有期徒刑、拘役或科或併科一千元以下罰
金。
以前項方法得財產上不法之利益或使第三人得之者，亦同。
前二項之未遂犯罰之。
